【裁判字號】    90,易,164
【裁判日期】    900411
【裁判案由】    違反家庭暴力防治法
【裁判全文】
臺灣花蓮地方法院刑事判決                            九十年度易字第一六四號
    公  訴  人  臺灣花蓮地方法院檢察署檢察官
    被      告  丙○○
右列被告因違反保護令等案件，經檢察官提起公訴（九十年度偵字第六七九號），本
院判決如左：
    主  文
丙○○違反法院所為之禁止實施家庭暴力行為之通常保護令裁定，處拘役伍拾玖日，
如易科罰金，以參佰元（即新台幣玖佰元）折算壹日。緩刑貳年。緩刑期內付保護管
束。
    事  實
一、丙○○為甲○○之前配偶，具有家庭暴力防治法第三條第一款所定之家庭成員關
    係，丙○○曾於民國（下同）八十九年十一月二日經本院依家庭暴力防治法第十
    三條第二項規定，以八十九年度家護字第一六五號民事通常保護令，裁定令其不
    得對甲○○實施身體或精神上不法侵害之行為，且該保護令有效期間為九個月。
    詎丙○○竟基於違反保護令之犯意，於九十年二月十六日凌晨零時三十分許，在
    花蓮縣壽豐鄉○○村○○路○段九十九號甲○○所經營之「靜園小吃店」內，因
    細故與甲○○發生爭執，並基於傷害之犯意，以該店內之電話聽筒擊打甲○○之
    右臉部，致甲○○受有右臉頰挫傷、腫痛，一公分乘零點五公分破皮傷口之傷害
    ，而實施家庭暴力行為，違反本院所為前揭裁定。
二、案經甲○○訴由花蓮縣警察局吉安分局報請台灣花蓮地方法院檢察署檢察官偵查
    起訴。
    理  由
一、右揭犯罪事實，已據被告丙○○於警訊、偵查及本院審理時坦承不諱，且其亦坦
    承「我有收到八十九年度家護字第一六五號民事通常保護令，內容我也知道」等
    語（見本院卷第十六頁），核與告訴人甲○○所為之指訴及證人乙○○之證詞相
    符，並有本院八十九年度家護字第一六五號民事通常保護令、確定證明書、診斷
    證明書、現場照片三張（以上均為影本）等附卷可稽，本件事證明確，被告犯行
    洵堪認定，應予依法論科。
二、核被告丙○○所為，係犯家庭暴力防治法第五十條第一款之違反通常保護令罪、
    刑法第二百七十七條第一項之傷害罪。被告係以一行為觸犯上揭二罪名，為想像
    競合犯，應從一較重之違反通常保護令罪論處。爰審酌被告並無前科（台灣花蓮
    地方法院檢察署刑案資料查註紀錄表、台灣高等法院被告全國前案紀錄表各一份
    足按），其於法院核發通常保護令後，未能稍加收斂其不尊重家庭成員之行為，
    仍對其前配偶實施家庭暴力行為，殊不足取，暨其智識程度、犯罪後之態度尚佳
    等一切情狀，量處如主文所示之刑，並諭知易科罰金之折算標準。末查，被告前
    未曾受有期徒刑以上刑之宣告，此有前開紀錄表各一份在卷可稽，其因一時失慮
    ，致觸刑章，經此教訓應知所警惕而無再犯之虞，本院認對被告所處之刑以暫不
    執行為適當，爰併宣告緩刑貳年，並依法宣告緩刑期內付保護管束，以啟自新。
據上論斷，依刑事訴訟法第二百九十九條第一項前段，家庭暴力防治法第五十條第一
款、第三十條第一項，刑法第十一條前段、第二百七十七條第一項、第五十五條、第
四十一條第一項前段、第七十四條第一款，罰金罰鍰提高標準條例第一條前段、第二
條，判決如主文。
中      華      民      國      九  十      年    四    月    十  一    日
                               臺灣花蓮地方法院刑事庭
                                   法  官  林  國  泰
右正本證明與原本無異。
如對本判決不服，應於送達後十日內，向本院提出上訴狀。（應抄附繕本）告訴人或
被害人如對於本判決不服者，應具備理由請求檢察官上訴，其上訴期間之計算係以檢
察官收受判決正本之日期為準。
                                   法院書記官
中      華      民      國      九  十      年    四    月    十  一    日
附錄本判決論罪之法律條文：
家庭暴力防治法第五十條:
違反法院依第十三條、第十五條所為之下列裁定者，為本法所稱之違反保護令罪，處
三年以下有期徒刑、拘役或科或併科新臺幣十萬元以下罰金。
一、禁止實施家庭暴力行為。
二、禁止直接或間接騷擾、接觸、通話或其他連絡行為。
三、命遷出住居所。
四、遠離住居所、工作場所、學校或其他特定場所。
五、命完成加害人處遇計劃：戒癮治療、精神治療、心理輔導或其他治療、輔導。
家庭暴力防治法第三十條第一項：
犯家庭暴力罪或違反保護令罪而受緩刑之宣告者，在緩刑期內應付保護管束。
刑法第二百七十七條：
傷害人之身體或健康者，處三年以下有期徒刑，拘役或一千元以下罰金。
犯前項之罪，因而致人於死者，處無期徒刑或七年以上有期徒刑，致重傷者，處三年
以上、十年以下有期徒刑。


司法院資訊處製作；財團法人民間司法改革基金會備份。
